---
title: "Factores"
author: "Alexis Frías Domínguez"
date: "7/8/2020"
output: pdf_document
---

# Factores

**Factor:** es como un vector, pero con una estructura interna más rica que permite usarlo para clasificar observaciones


- **levels:** atributo del factor. Cada elemento del factor es igual a un nivel. Los niveles clasifican las entradas del factor. Se ordenan por orden alfabético. 
- Para definir un factor, primeros hemos de definir un vector y transformarlo por medio de una de las funciones __factor()__ o __as.factor()__
```{r}
vec = c("Alexis", "Diego", "Nivardo", "Angélica", "Nivardito","Alexis")
factor(vec)
vec1 = c("H", "H", "M", "H", "M")
vec1.fac = factor(vec1)
vec1.fac



```


## Función factor()

- **factor(vector, levels=...)** define un vector y dispone de algunos parámetros que permiten modificar el factor que se crea:
  + **levels** permite especificar los niveles e incluso añadir niveles que no aparecen en el vector
  + **labels** permite cambiar los nombres de los niveles
- **levels(factor)** para obtener los niveles del factor
```{r}
vec1
factor(vec1)
new = factor(vec1, levels = c("H", "M", "B"), labels = c("Hombre","Mujer","Hermafrodita"))
new
```

# Factor ordenado
__Factor ordenado__ Es un factor donde los niveles siguen un orden


- __ordered(vector, levels=...)__ función que define un factor ordenado y tiene los mismos parámetros que factor
```{r}
notas = c(1,5,4,2,3)
ordered(notas, levels = c("1", "2", "3", "4", "5"), labels = c("Aprobado", "Muy bien", "Bien", "+-", "Mal") )
```


