---
title: "Funciones y ordenes de vectores"
author: "Alexis Frías Domínguez"
date: "6/8/2020"
output: pdf_document
---

```{r setup, include=FALSE}
knitr::opts_chunk$set(echo = TRUE)
```

## Funciones


Cuando queremos aplicar una función a cada uno de los elementos de un vector de datos, la función **sapply** nos ahorra tener que programar bucles en `R`:

- __sapply(nombre_del_vector, FUN = Nombre_de_función)__ para aplicar dicha función a todos los elementos del vector.
- __sqrt(x)__ calcula un nuevo vector con las raíces cuadradas de cada uno de los elementos del vector _x_ 
```{r}
x = c(1:10)
sapply(x, FUN = function(elemento){sqrt(elemento)})
funcion = function(v){v^(v/2)}
sapply(x, FUN = funcion)
```
- __length(x)__ calcula la longitud del vector _x_
```{r}
x
length(x)
```
- __max(x)__ calcula el máximo del vector _x_
```{r}
x
max(x)
```
- __min(x)__ calcula el mínimo del vector _x_
```{r}
x
min(x)
```
- __sum(x)__ calcula la suma de las entradas del vector _x_
```{r}
x
sum(x)
```
- __prod(x)__ calcula el producto de las entradas del vector _x_
```{r}
x
prod(x)
```
- __mean(x)__ calcula la media aritmética de las entradas del vector _x_
```{r}
x
mean(x)
```

- __diff(x)__ calcula el vector formado por las diferencias sucesivas entre entradas del vector original _x_
```{r}
x
diff(x)
```

- __cumsum(x)__ calcula el factor formado por las sumas acumuladas de las entradas del vector original _x_
  + Permite definir sucesiones descritas mediante sumatorios
  + Cada entrada de __cumsum(x)__ es la suma de las entradas de *x* hasta su posición
```{r}
x
cumsum(x)
```
- __sort(x)__ ordena el vector en orden natural de los objetos que forman: el orden numérico creciente, orden alfabético..
```{r}
j = c(3,42,1,9,2)
j
sort(j)
```
- __rev(x)__ invierte el orden de los elementos del vector _X_
```{r}
j
rev(j)
```




## Operaciones con vectores

```{r}
x
x*(4:8)
x+x
2^x
```

