---
title: "Progresiones aritméticas y secuencias"
author: "Alexis Frías Domínguez"
date: "6/8/2020"
output:
  pdf_document: default
  html_document:
    df_print: paged
---

Una *progresión aritmética* es una sucesión de numeros tales que la diferencia, d, de cualquier par de términos sucesivos de la secuencia es constante.
<div style="text-align: center"> **$a_{n} = a_{1} + (n-1) \cdot{d}$** </div>


- **seq(a,b,by=d)** para generar una progresión aritmética de diferencia _d_ que empieza en _a_  hasta llegar a _b_
```{r}
seq(0,18,by=4)
```
- **seq(a,b,length.out=n)** define una progresión aritmética  de longitud _n_ que va de _a_ a _b_ con diferencia _d_. Por tanto $d = (b-a)/(n-1)$
```{r}
seq(45,-1, length.out=7)
```
- **seq(a,by=d,length.out=n)** define la progresión arimética de longitud _n_ y diferencia _d_ que empieza en _a_
```{r}
seq(99,by=2,length.out=5)
```
-**a:b** define la secuencia de números __enteros__ $(Z)$ consecutivos entre dos numeros _a_ y _b_
```{r}
-4:4
```



Para _concatenar vectores_ se puede hacer de la siguiente manera:
```{r}
c(rep(5.1,3), 3:-12, 5)
```




