---
title: "Añadir texto y curvas a un gráfico"
author: "Alexis Frías Domínguez"
date: "15/8/2020"
output: pdf_document
---
# Añadir elementos al gráfico

- __text(x,y, labels = "...")__ añade en el punto de coordenadas _(x,y)_ el texto especifico como argumento de labels
  + __pos__ permite indicar la posicion del texto alrededor de las coordenadas _(x,y)_. Admite los siguientes valores:
    + 1: abajo
    + 2: izquierda
    + 3: arriba
    + 4: derecha
    + 5: sin especificar: el texto se situa centrado en el punto _(x,y)_
    
```{r}
alumnos = c(1:10)
notas = c(2,5,7,8,3,5,7,7,1,10)
plot(alumnos, notas, main = "Grafico de textos")
text(alumnos, notas, labels = c("S","A","G", "Y", "R", "T", "I", "P", "W", "Z", "Q"), pos = c(rep(3, times = 8),2,1))
```
- __lines(x,y)__ añade a un grafico una linea poligonal que une los puntos __(xi, yi)__ sucesivos, _x,y_ son vectores numericos
- __curve(curva)__ permite añadir la grafica de una curva a un grafico existente 
  + __add = TRUE__ si no, la curva no se añade
  + La curva se puede especificar mediante una expresión algebraica con variable _x_, o mediante su nombre si la hemos definido antes
  
```{r}
f <- function(x){x^2}
plot(f, xlim = c(-3,3), ylim=c(-10,10))
points(-3:3, f(-3:3), pch = 19)
lines(-3:3, f(-3:3), lwd = 2, lty = "dotted", col = "red")
curve(x^3, lty="dashed", col = "blue", add = TRUE)
curve(x^4, lty = "dashed", col = "yellow", add=TRUE)
```
  

    
    