---
title: "Más parametros de la funcion plot()"
author: "Alexis Frías Domínguez"
date: "15/8/2020"
output: pdf_document
---

# Parametros de la funcion plot()
- __type__ para elegir el tipo de gráfico que queremos:
  + __p__ puntos (valor por defecto)
  + __l__ lineas rectas que unen los puntos (dichos puntos no tienen simbolos). 
  + __b__ lineas rectas que unen los puntos (dichos puntos tienen simbolos). Las lineas no traspasan los puntos
  + __o__ como el anterior pero en este caso las lineas si se que traspasan los puntos
  + __h__ histograma de lineas
  + __s__ histograma de escalones
  + __n__ para no dibujar los puntos

```{r}
par(mfrow = c(3,2))
x = c(50:59)
y = c(2,9,25,3,100,77,62,54,19,40)
plot(x,y, pch=23, cex=1, col = "blue", type = "p")
plot(x,y, pch=23, cex=1, col = "blueviolet", type = "l")
plot(x,y, pch=23, cex=1, col = "gold", type = "b")
plot(x,y, pch=23, cex=1, col = "deeppink", type = "o")
plot(x,y, pch=23, cex=1, col = "springgreen", type = "h")
plot(x,y, pch=23, cex=1, col = "firebrick1", type = "s")
par(mfrow = c(1,1))
```

- __lty__ para especificar el tipo de linea
  + _"solid" : 1_ linea continua (valor por defecto)
  + _"dashed" : 2_ linea discontinua
  + _"dotted" : 3_ linea de puntos
  + _"dotdashed" : 4_ linea que alterna puntos y rayas
- __lwd__ para especificar el grosor de las lineas
- __xlim__ para modificar el rango del eje _X_
- __ylim__ para modificar el rango de _Y_
- __xaxp__ para modificar posiciones de las marcas en el eje _X_
- __yaxp__ para modificar posiciones de las marcas en el eje _Y_

```{r}
x = (2*(1:20))
y = (-1)^(1:20)*5*(1:20)
plot(x,y, main = "Ejemplo de grafico", pch = 8, cex = 1, type = "b", lty = 4, lwd = 4, xaxp = c(0,40,2), yaxp = c(-100,100,8))
```

