---
title: "Tarea 6"
author: "Alexis Frías Domínguez"
date: "23/8/2020"
output: pdf_document
---

1. Con una sola instrucción, dibuja el gráfico de la función y=x^2-3x+30 entre -15 y 15. De titulo, poner "Una parábola". De etiquetas, en el eje X poner, en formato matemático, "x"; y en el eje Y, introducir $y=x^2-3x-30$, también en formato matemático. Utilizar la función curve()

```{r}
f = function(x){x^2-3*x-30}
curve(f,-15,15,main="Una parábola",xlab = expression(x),ylab = expression(x^2-3*x-30))
```


2. Considerando lo que se obtuvo en el ejercicio anterior y siendo y = f(x) = x^2-3x+30 e I = [-15,15], si en vez de utilizar la función curve(), utilizamos la funcion plot(), ¿es correcta la sentencia plot(f(I)) para representar la curva f en el intervalo I?
En otras palabras, dan ambas sentencias la misma grafica?
0bviamente, en la sentencia plot(f(I)) se han omitido el resto de los parámetros requeridos en el ejercicio anterior porque no influyen para nada en la curva. Tanto si la respuesta es afirmativa como negativa, crear la funcion f en R y argumentar nuestra respuesta, considerando todos los parametros requeridos (titulo y etiquetas de ambos ejes)

```{r}
i = (-15:15)
f = function(x){x^2-3*x+30}
curve(f,-15,15,main="Una parábola",xlab = expression(x),ylab = expression(x^2-3*x-30))
plot(f(i))

```

3. Dibuja un grafico semilogaritmico de la funcion $y = 5\cdot 2^x$ entre -10 y 25. Utiliza la funcion curve(). Mostrar solo la etiqueta del eje Y, que ponga $y = 5\cdot2^x$ en formato matematico

```{r}
r = function(x){5%*%2^x}
curve(r, -10,25,log = "y", ylab=expression(y==5%.%2^x))
```

4. Dibuja el grafico de la funcion y_1 = 3x utilizando la funcion curve(). Añade la curva y_2 = -3x, entre -10 y 20. El grafico no debe mostrar ninguna etiqueta. La primera curva debe ser de color azul y la segunda de color verde. Ponerle de titulo "2 rectas" y de subtitulo "Dos rectas con pendiente opuesto". Añadir al grafico un recuadro (con la esquina superior izquierda en el punto (13,10)) que indique que la funcion 3x es la azul y la -3x verde.

```{r}
x <- seq(-10,20,0.1)
f1=function(x){3*x}
f2 = -3*x
curve(f1,-10,20, xlab = "", ylab = "", col = "blue", main="2 rectas", sub = "Dos rectas con pendiente opuesto")
lines(f2, col = "green")
legend(13,10, col = c("blue", "green"), c("3x", "-3x"),lwd =3, bty="1")

```

```{r}
curve(3*x, xlim = c(-10, 20), ylim = c(-60, 60), ylab = "", xlab = "", col = "blue", main = "2 rectas", sub = "Dos rectas con pendiente opuesta")

curve(-3*x, ylab = NULL, xlab = NULL, add = TRUE, col = "green")

legend(13, 10, legend = c(expression(3*x), expression(-3*x)), col = c("blue", "green"), lty = c(1, 1))


```



