---
title: "Matrices"
author: "Alexis Frías Domínguez"
date: "8/8/2020"
output: pdf_document
---

# Matrices

## Cómo definirlas 

- __matrix(vector, nrow=n, byrow=valor_lógico)__ para definir una matriz de _n_ filas formadas por las entradas del vector
```{r}
m = matrix(1:12, nrow = 4)
m
```
  + __nrow__ número de filas 
  + __byrow__ si se iguala a TRUE, la matriz se construye por filas; si se iguala a FALSE (valor por defecto), se construye por columnas.
```{r}
ma = matrix(1:12, nrow = 4, byrow = TRUE)
ma
```

  + __ncol__ número de columnas (puede usarse en lugar de nrow)
  + `R` muestra las matrices como [*i*] la fila *i*-ésima y [*j*] la columna *j*-ésima
  + Todas las entradas de una matriz han de ser del mismo tipo de datos
  
## Cómo construirlas

- __rbind(vector1, vector2, ...)__ construye la matriz de filas vector1, vector2,...
```{r}
a = c(5,3,6)
b = c(8,5,3)
rbind(a,b)
```

- __cbind(vector1, vector2, ...)__ construye la matriz de columnas vector1, vector2,...
```{r}
cbind(a,b)
```

  + Los vectores han de tener la misma longitud
  + También sirve para añadir columnas (filas) a una matriz o concatenar por columnas (filas) matrices con el mismo número de filas (columnas)
- __diag(vector)__ para construir una matriz diagonal con un vector dado
```{r}
diag(a)
```

  + Si aplicamos diag a un número _n_, produce una matriz identidad de orden _n_
```{r}
diag(6)
```

## Submatrices 

- __matriz[i,j]__ indica la entrada (i,j) de la matriz. Si i,j son vectores de índices, estaremos definiendo la submatriz con las filas pertenecientes al vector _i_ y columnas pertenecientes al vector _j_
```{r}
m
m[2,3]
```
- __matriz[i,]__ indica la fila _i_-ésima de la matriz
```{r}
m[1,]

```

- __matriz[,j]__ indica la columna _j_-ésima
```{r}
m[,1]
```

  + Si _i(j)_ es un vector de índices, estaremos definiendo la submatriz con las filas (columnas) pertenecientes al vector _i(j)_
  
## Funciones

- __diag(matriz)__ para obtener la diagonal de la matriz
- __nrow(matriz)__ nos devuelve el número de filas de la matriz
- __ncol(matriz)__ nos devuelve el número de columnas de la matriz
- __dim(matriz)__ nos devuelve las dimensiones de la matriz
- __sum(matriz)__ obtenemos la suma de todas las entradas de la matriz
- __prod(matriz)__ obtenemos el producto de todas las entradas de la matriz
- __mean(matriz)__ obtenemos la medida arítmetica de todas las entradas de la matriz
- __colSums(matriz)__ obtenemos las sumas por columnas de la matriz
- __rowSums(matriz)__ obtenemos las sumas por filas de la matriz
- __colMeans(matriz)__ obtenemos las medidas arítmeticas por columnas de la matriz
- __rowMeans(matriz)__ obtemos las medidas arítmeticas por filas de la matriz
  
  