---
title: "Repaso álgebra lineal"
author: "Alexis Frías Domínguez"
date: "9/8/2020"
output: pdf_document
---

# Repaso de algebra lineal

## Función apply()

- __apply(matriz, MARGIN=..., FUN=funcion)__ para aplicar otras funciones a las filas o las columnas de una matriz
  + __MARGIN__ ha de ser 1 si queremos aplicar la función por filas; 2 si queremos aplicarla por columnas; c(1,2) si la queremos aplicar a cada entrada
```{r}
a = c(1:12)
a = matrix(a, ncol = 3)
a
cuadrado = function(vec){vec**2}
apply(a, MARGIN = c(1,2), FUN = cuadrado)
```

## Operaciones 

- __t(matriz)__ para obtener la transpuesta de la matriz
```{r}
t(a)
```

- __+__ para sumar matrices
```{r}
b = matrix(c(12:23), ncol = 3)
b
a+b
```

- "*" para el producto de un escalar por una matriz
```{r}
a*b
```

- "%*%" para multiplicar matrices 
- __mtx.exp(matriz,n)__ para elevar la matriz a _n_
  + Del paquete __Biodem__
     + No calculas las potencias exactas, las aproxima
```{r}
library(Biodem)
test<-matrix(c(1:16), 4,4)
pow.test<-mtx.exp(test,10)
pow.test
```

- __%%__ para elevar matrices
  + Del paquete __expm__
     + No calcula las potencias exactas, las aproxíma
     
## Operaciones 
  
- __det(matriz)__ para calcular el determinante de la matriz
c = matrix(1:4, 2,2)
det(c)
- __qr(matriz)$rank__ para calcular la inversa de una matriz invertible 
```{r}
qr(a)$rank
```

- __solve(matriz)__ para calcular la inversa de una matriz invertible
  + También sirve para resolver sistemas de ecuaciones lineales. Para ello introducimos __solve(matriz, b)__ donde _b_ es el vector de términos independientes.
```{r}
y = matrix(1:4, ncol = 2)
solve(y)
j = c(1:2)
j
solve(y,j)
```

## Valores y vectores propios
- __eigen(matriz)__ para calcular los valores (vaps) y vectores propios (veps)
  + __eigen(matriz)$values__ nos da el vector con los vaps de la matriz en orden decreciente de su valor absoluto y repetidos tantas veces como su multiplicidad algebraica.
  + __eigen(matriz)$vectors__ nos da una matriz cuyas columnas son los veps de la matriz.
  
```{r}
eigen(y)
```
  

