---
title: "Subvectores y filtros"
author: "Alexis Frías Domínguez"
date: "7/8/2020"
output: pdf_document
---
# Subvectores

- **Vectores[i]** de la _i_-ésima entrada del vector
```{r}
vec = c(1,5,3,8,4)
vec[1]
```

  + Los índices en `R` empiezan en 1
  + **vector[length(vector)]** nos da la última entrada del vector
```{r}
 vec[length(vec)]
```

  + **vector[a:b]** si _a_ y _b_ son dos números naturales, nos da el subvector con las entradas del vector original que van de la posición _a_-ésima hasta la _b_-ésima
```{r}
vec[2:4]
```

  + **vector[-i]** si _i_ es un número, este subvector está formado por todas las entradas del vector original menos la entrada _i_-ésima. Si _i_ resulta ser un vector, entonces es un vector de índices y crea un nuevo vector con las entradas del vector original, cuyos índices pertenecen a _i_
```{r}
vec[-2]
```

  + **vector[-x]** si _x_ es un vector (de índices), entonces este es el complementario del vector [*x*]
```{r}
vector_x = c(1:4)
vector_i = c(1,vector_x)
vector_i
vector_i[-2]
```

## Condicionales

- **which(x cumple condición)** para obtener los índices de las entradas del vector _x_ que satisface la condición dada
```{r}
x = c(5,63,8,3,9,3,7,63)
which(x<8)
x[x<8]
```

- **which.min(x)** nos da la primera posición en la que el vector _x_ toma su valor mínimo
```{r}
which.min(x)
x[which.min(x)]
```

- **which(x == min(x))** da todas las posiciones en las que el vector _x_ toma sus valores mínimos 
```{r}
which(x == min(x))
x[which(x == min(x))]
```

- **which.max(x)** nos da la primera posición en la que el vector _x_ toma su valor máximo
```{r}
which.max(x)
x[which.max(x)]
```

- **which(x == max(X))** da todas las posiciones en las que el vector _x_ toma sus valores máximos
```{r}
which(x == max(x))
x[which(x == max(x))]
```

