---
title: "Ejercicios sobre LaTeX, R y Markdown"
author: "Alexis Frías Domínguez"
date: "10/8/2020"
output: pdf_document
---

# Instrucciones
En primer lugar, debéis reproducir este documento tal cual está. Necesitaréis instalar MiKTeX y Texmaker.
A continuación de cada pregunta, tenéis que redactar vuestras respuestas de manera correcta y argumentada, indicando qué hacéis, por qué, etc. Si se os pide utilizar instrucciones de `R`, tendréis que mostrarlas todas en chunks.
El objetivo de esta tarea es que os familiaricéis con los documentos Markdown, las fórmulas en \LaTeX y los chunks de `R`. Y, de lo más importante, que os acostumbréis a explicar lo que hacéis en cada momento.

# Preguntas

## Pregunta 1

Realizad los siguientes productos de matrices siguiente en `R`:

\begin{center}
$A\cdot B$

$B\cdot A$

$(A\cdot B)^t$

$B^t\cdot A$

$(A\cdot B)^{-1}$

$A^{-1}\cdot B^t$
\end{center}

Donde:

\begin{equation}
A =
\begin{pmatrix}
1 & 2 & 3 & 4\\
4 & 3 & 2 & 1\\
0 & 1 & 0 & 2\\
3 & 0 & 4 & 0
\end{pmatrix}
B = 
\begin{pmatrix}
4 & 3 & 2 & 1\\
0 & 3 & 0 & 4\\
1 & 2 & 3 & 4\\
0 & 1 & 0 & 2 
\end{pmatrix}
\end{equation}

Definimos las matrices A y B:
```{r}
A = matrix(c(1,2,3,4,4,3,2,1,0,1,0,2,3,0,4,0),ncol = 4, byrow = T)
A
B = matrix(c(4,3,2,1,0,3,0,4,1,2,3,4,0,1,0,2),ncol = 4, byrow = T)
B
```

Realizamos $A\cdot B$
```{r}
A*B
```

Realizamos $B\cdot A$
```{r}
B*A
```

Realizamos $(A\cdot B)^t$
```{r}
t((A*B))
```

$B^t\cdot A$
```{r}
t(B)*A
```

Realizamos $(A\cdot B)^{-1}$
```{r}
(A*B)^{-1}
```

Realizamos $A^{-1}\cdot B^t$
```{r}
A^{-1}*t(B)
```



## Pregunta 2

Considerad en un vector los números de vuestro DNI y llamadlo dni. Por ejemplo, si vuestro DNI es 54201567K, vuestro vector será
\begin{center}
$dni = (5, 4, 2, 0, 1, 5, 6, 7)$
\end{center}

Definid el vector en `R`. Calculad con `R` el vector dni al cuadrado, la raíz cuadrada del vector dni y, por último, la suma de todas las cifras del vector dni.

Finalmente, escribid todos estos vectores también a \LaTeX

Definiendo el vector 
```{r}
dni = c(5,4,2,0,1,5,6,7)
```

Elevando al cuadrado
```{r}
dni^2
```

Calculando la raiz cuadrada
```{r}
sqrt(dni)
```

Sumando las entradas del vector
```{r}
sum(dni)
```

## Pregunta 3
Considerad el vector de las letras de vuestro nombre y apellido. Llamadlo name. Por ejemplo, en mi caso sería nombre = (M, A,R, I, A, S, A,N, T,O, S).
Definid dicho vector en `R`. Calculad el subvector que solo contenga vuestro nombre. Calculad también el subvector que contenga solo vuestro apellido. Ordenadlo alfabéticamente. Cread una matriz con este vector.

Definiendo el vector
```{r}
name = c("A","L","E","X","I","S","F","R","I","A","S")
name
```

Subvector con mi nombre
```{r}
name[1:6]
```

Subvector con mi apellido
```{r}
name[7:length(name)]
```

Ordenando el vector
```{r}
sort(name)
```

Creando la matriz
```{r}
matrix(name, ncol = 6, nrow = T)
```



