---
title: "Data frames"
author: "Alexis Frías Domínguez"
date: "28/8/2020"
output:
  html_document:
    df_print: paged
---

```{r setup, include=FALSE}
knitr::opts_chunk$set(echo = TRUE)
```
__Data frame.__ Un data frame es una tabla de doble entrada, formada por variables en las  columnas y observaciones de estas variables en las filas, de manera en que cada fila contiene los valores de las variables para un mismo caso o mismo individuo.

- __data()__ para abrir una ventana con la lista de los objetos de datos a los que tenemos acceso en la sesión actual de `R` (los que la instalación básica de `R` y los que aportan los paquetes que tengamos cargados)

  + Si entramos __data(package=.packages(all.available = TRUE))__ obtendremos la lista de todos los objetos de datos a los que tenemos acceso, incluyendo los de los paquetes que tengamos instalados, pero que no estén cargados en la sesión actual.
  
```{r}
df = iris
df
```

# Obteniendo información del data frame

- __head(df,n)__ para mostrar las _n_ primeras filas del data frame. Por defecto se muestran las 6 primeras filas.

- __tail(df,n)__ para mostrar las _n_ últimas filas de data frame. Por defecto se muestran las 6 últimas.

- __str(df)__ para conocer la estructura global de un data frame.

- __names(df)__ para producir un vector con los nombres de las columnas.

```{r}
str(iris)
names(iris)
```

